---
title: "Time-Series"
output: rmarkdown::html_vignette
vignette: >
  %\VignetteIndexEntry{Time-Series}
  %\VignetteEngine{knitr::rmarkdown}
  %\VignetteEncoding{UTF-8}
---

```{r, include = FALSE}
knitr::opts_chunk$set(
  collapse = TRUE,
  comment = "#>"
)
```

## Einleitung
In dieser Vignette werden die verschiedenen Funktionen des Packages *TimeSeries* ausführlich erklärt. Das Package enthält folgende Funktionen:

* ARMA Generator für AR(p) und MA(q) Prozesse *gen*
* Autokovarianz-Funktion für Zeitreihen *ACF*
* Durbin-Levinson-Algorithmus für Zeitreihen *DLA*
* Innovations Algorithmus *innovation* und Vorhersagen mit diesem *ts_predict*
* Periodogram Algorithmus für Zeitreihen *perio*
* Plot Funktion für Zeitreihen *plot_timeseries* und Periodogramme *plot_periodogram*

Um die Funktionen nutzen zu können muss zuerst das entsprechende Paket *TimeSeries* geladen werden.
```{r setup}
library(TimeSeries)
library(ggplot2)
```

## ARMA Generator

## Autokovarianz-Funktion
Die Autokovarianz ist ein Begriff aus der Signalverarbeitung und gibt die Korrelation einer Funktion bzw. eines Signals mit sich selber zu einem früheren Zeitpunkt an. Die Funktion gibt also an, wie viel Ähnlichkeit die um eine gewisse Zeit verschobene Folge mit der ursprünglichen Folge besitzt. Die Autokovarianz-Funktion ist nach Brookwell et al. (2002) für einen Zeitdifferenz h wie folgt definiert:

$$\gamma_x(h)=Cov(X_{t+h},X_t) $$
Die Funktion *ACF* gibt für eine Zeitreihe $x_{1},...,x_{n}$ die geschätzte Sichtprobenkovarianz für die Zeitdifferenz lag = $0$ bis lag = $n-1$ an. Zusätzlich zur Input Zeitreihe kann die lag-Variable individuel angegeben werden, es kann also die Anzahl der zurückgegebenen Autokovarianzen begrenzt werden. Dafür wird folgende Formel genutzt:

$$ \hat{\gamma}(h) := n^{-1} \sum_{t=1}^{n-|h|} (x_{t+|h|}-\bar{x})(x_t-\bar{x})$$
````{r}
set.seed(123)
ar_obj <- arima.sim( n = 100,list(phi = c(0.9)))
ar_acf <- ACF(ar_obj, lag.max = 20)
```
